【裁判字號】    95,上訴,163
【裁判日期】    950227
【裁判案由】    違反毒品危害防制條例
【裁判全文】
臺灣高等法院高雄分院刑事判決         95年度上訴字第163號
上  訴  人  臺灣高雄地方法院檢察署檢察官
被      告  甲○○
上列上訴人因被告違反毒品危害防制條例案件，不服臺灣高雄地
方法院94年度訴字第3453號中華民國94年12月16日第一審判決（
起訴案號：臺灣高雄地方法院檢察署94年度毒偵字第7836號。併
辦案號：同署94年度毒偵字第9669號），提起上訴，本院判決如
下：
    主  文
原判決撤銷。
甲○○連續施用第一級毒品，累犯，處有期徒刑壹年。扣案之海
洛因壹包（淨重零點零柒公克、包裝重零點貳伍公克）沒收銷燬
之。
    事  實
一、甲○○前於民國於86年、87年間，分別因違反肅清煙毒條例
    案件、槍砲彈藥刀械管制條例、麻醉藥品管理條例案件，經
    本院以87年度上訴字第2709號、87年度上易字第509 號及原
    審87年度訴字第398 號分別判處3 年4 月、8 月及刑後強制
    工作3 年、1 年確定，嗣經聲請定應執行刑，經本院以87年
    聲字第333 號裁定應執行有期徒刑4 年6 月，刑後強制工作
    期間3 年，於90年9 月13日假釋出監，於92年11月8 日縮短
    刑期執行完畢。甲○○另於92年間，因施用毒品案件，經原
    審裁定送觀察、勒戒，因有繼續施用傾向，經原審裁定令入
    戒治處所施以強制戒治，嗣於92年11月8 日停止戒治並交付
    保護管束，於93年10月13日保護管束期滿，執行完畢，由臺
    灣高雄地方法院檢察署檢察官於93年10月15日以93年度戒毒
    偵字第1056號不起訴處分確定。
二、詎甲○○竟不知悔改，又基於施用第一級毒品海洛因之概括
    犯意，於94年9 月8 日某時，在高雄市○鎮區○○里○○路
    166 號住處，以將海洛因摻入香煙，施用第一級毒品海洛因
    1 次，嗣於同月9 日10時40分許，在高雄縣鳳山市○○路與
    五甲路口為警查獲，並扣得甲○○所有供施用之第一級毒品
    海洛因1 包（淨重0.07公克，空包裝重0.25公克）。復於同
    年10月11日14時3 分回溯24小時內之某時，在不詳地點，以
    同一手法施用第一級毒品海洛因1 次，嗣於同年10月11日13
    時30分許，在高雄市苓雅區○○○○○路口經警盤查並採其
    尿液送驗結果，呈現嗎啡陽性反應，始知悉上情。
三、案經高雄市政府警察局小港分局、苓雅分局報請臺灣高雄地
    方法院檢察署檢察官偵查起訴及移送併辦。
    理  由
一、被告甲○○未於本院審理時到庭，惟查上開事實，業據被告
    甲○○分別於警訊、偵查中及原審審理時供承不諱。而被告
    先後被警查獲經警採其尿液送驗結果，呈現嗎啡陽性反應，
    有高雄市立凱旋醫院94年9 月19日編號A00000000 、94年10
    月24日編號A00000000 濫用藥物尿液檢驗報告各1 份在卷可
    稽。而扣案之白色粉末1 包經送請法務部調查局檢驗結果，
    認該包白色粉末含海洛因成分，淨重0.07公克，空包裝重
    0.25公克，有該局94年12月8 日調科壹字第220021635 號鑑
    定通知書1 紙存卷可參，是該扣案之白色粉末1 包係第一級
    毒品海洛因無訛，足徵被告前開施用第一級毒品海洛因之自
    白與事實相符，自得採為認定被告犯罪之證據。綜上所述，
    本件事證明確，被告之犯行，堪以認定。
二、另被告92年間，因施用毒品案件，經原審裁定送觀察、勒戒
    ，因有繼續施用傾向，經原審裁定令入戒治處所施以強制戒
    治，嗣於92年11月8 日停止戒治並交付保護管束，於93年10
    月13日保護管束期滿，執行完畢，有臺灣高等法院被告前案
    紀錄表1 紙附卷可按，其於前開強制戒治執行完畢釋放後，
    5 年內復犯本件施用毒品罪，應依毒品危害防制條例第23條
    第2 項之規定，予以論科。
三、核被告所為，係犯毒品危害防制條例第10條第1項之施用第
    一級毒品罪。又被告先後施用海洛因之犯行，時間緊接，手
    法相同，所犯又係同一罪名之罪，顯係基於概括之犯意，反
    覆實施，應依連續犯之規定論以一罪。又被告先後持有毒品
    海洛因之行為，本應以連續持有論，惟被告持有之後，進而
    施用，其持有之低度行為被其施用之高度行為所吸收，不另
    論罪。被告前於86年、87年間，分別因違反肅清煙毒條例案
    件、槍砲彈藥刀械管制條例、麻醉藥品管理條例案件，經本
    院以87年度上訴字第2709號、87年度上易字第509 號及原審
    87年度訴字第398 號分別判處3 年4 月、8 月及刑後強制工
    作3 年、1 年確定，嗣經聲請定其應執行刑，經本院以87年
    聲字第333 號裁定應執行有期徒刑4 年6 月，刑後強制工作
    期間3 年，於90年9 月13日假釋出監，而於92年11月8 日縮
    短刑期執行完畢，有臺灣高等法院被告前案紀錄表1 紙在卷
    可按，其於5 年內再犯本件最重本刑為有期徒刑以上之罪，
    為累犯，應依刑法第47條之規定，加重其刑。又被告94年10
    月11日14時3 分回溯24小時內某時施用海洛因1 次之犯行，
    與起訴事實（被告於94年8 月8 日施用海洛因之行為）具有
    連續犯之裁判上一罪關係，為起訴效力所及，本院自得一併
    審理。
四、原審予以被告論科，固非無見，惟查被告上述併案施用海洛
    因1 次之犯行，與起訴事實具有連續犯之裁判上一罪關係，
    為起訴效力所及，自應一併審理。原審未及審酌，自有未合
    。公訴人上訴意旨，指摘原判決不當，為有理由，自應由本
    院將原判決撤銷改判。爰審酌被告前有施用毒品之不良素行
    ，歷經觀察、勒戒及戒治程序後，仍未能徹底戒絕毒品，且
    屢經查獲，隨即再犯，顯見意志不堅，且有失政府制定毒品
    危害防制條例之立法美意，本不宜寬貸，惟念其施用毒品乃
    自戕一己之身體健康，尚未害及他人，且犯後終知能坦承犯
    行等一切情狀，量處如主文第2 項所示之刑，以資懲儆。扣
    案之海洛因1 包（淨重0.07公克）係毒品，包裝重0.25公克
    因無法與毒品剝離，應視同毒品，均依毒品危害防制條例第
    18 條 第1 項前段之規定，併予宣告沒收銷燬之。
五、移送併辦意旨（臺灣高雄地方法院檢察署94年度毒偵字第96
    69號）另以：被告甲○○於94年10月初某日，在不詳處所，
    施用第一級毒品海洛因1 次，因認被告另犯毒品危害防制條
    例第10條第1 項之施用第一級毒品罪嫌。公訴人認被告有犯
    上開犯行，係以被告於警訊中之自白為其論據。惟查被告於
    94年10月11日警訊筆錄中並未供承其於94年10月初某日有施
    用海洛因之情事，此外，復無其他確切之證據足證被告有施
    用海洛因之行為，被告此部分犯罪，尚屬不能證明。應退回
    檢察官另行偵辦，併此明。
六、被告經合法傳喚，無正當理由不到庭，爰不待其陳述，逕行
    判決。
據上論斷，應依刑事訴訟法第369 條第1 項前段、第364 條、第
371 條、第299 條第1 項前段，毒品危害防制條例第10條第1項
、第18條第1 項前段，刑法第11條、第56條、第47條，判決如主
文。
本案經檢察官林惠到庭執行職務。
中    華    民    國    95    年    2     月    27    日
                  刑事第三庭    審判長法  官  周賢銳
                                      法  官  黃仁松
                                      法  官  謝宏宗
以上正本證明與原本無異。
如不服本判決應於收受本判決後10日內向本院提出上訴書狀，其
未敘述上訴理由者，並得於提起上訴後10日內向本院補提理由書
狀（均須按他造當事人之人數附繕本）「切勿逕送上級法院」。
中    華    民    國    95    年    3     月    2     日
                                      書記官  熊惠津
附錄本件判決論罪科刑法條：
毒品危害防制條例第10條第1項
施用第一級毒品者，處 6 月以上 5 年以下有期徒刑。
                                                      Q


司法院資訊處製作；財團法人民間司法改革基金會備份。
